臺灣板橋地方法院民事判決　　　　　　　100年度再易字第7號
再審原　告　張永光
再審被　告　蔡克勤
　　　　　　蔡曉亭
上列當事人間修復漏水等事件，再審原告對於中華民國99年8月
9日本院板橋簡易庭99年度板簡字第743號、100年1月5日本院99
年度簡上字第240號確定判決提起再審之訴，本院判決如下：
    主  文
再審之訴駁回。
再審訴訟費用由再審原告負擔。
    事實及理由
一、再審原告主張略以：(一)本件於民國99年12月22日上午10時辯
    論，當庭僅有2位法官，惟再審原告於100年1月10日收受之
    判決書上則有3位法官，程序明顯違法。(二)鑑定人郭汝炘建
    築師出具不實鑑定報告，指稱再審原告浴室曾經整修、廚房
    排水系統改明管等語，意圖使再審原告敗訴，再審原告已於
    100年1月13日向台灣板橋地方法院檢察署按鈴申告郭汝炘涉
    嫌偽造文書。(三)本院99年度簡上字第240號確定判決（下稱
    第二審確定判決）載稱再審被告主張因再審原告供水管路、
    排水管路未為應有之維修，致使髒、污水漏至再審被告2樓
    房屋等語，惟供水管路埋設於牆內，開挖須由雙方付費，且
    再審原告水費並未增加，乃再審被告之前手林玉卿既不同意
    打開天花板檢視維修，再審原告自無故意、過失；第二審確
    定判決所述之上開鑑定報告，指稱再審原告浴室曾整修、廚
    房排水改明管，並不可採，有再審原告提出之未整修浴室、
    廚房排水暗管相片可參，實則再審原告主張公用管路滲漏，
    應屬事實，因再審原告3樓排水管已穿過樓板至2樓接上公用
    管線，其維護整修之爭議已非三言兩語可解決；第二審確定
    判決所述皆為再審被告所言可採，僅憑裝潢二字即須新台幣
    （下同）4萬3,000元，實無憑據；第二審確定判決所述再審
    原告支付6,000元，已是第2次會勘，於第1次會勘並未發現
    漏水之狀況，而再審被告收受6,000元為不爭事實，自應負
    責任，遑論再審被告並無否認和解之情形等情。並聲明：(一)
    原確定判決不利再審原告部分廢棄。(二)上開廢棄部分，再審
    被告在第一審之訴駁回。
二、按再審之訴顯無再審理由者，得不經言詞辯論，以判決駁回
    之，民事訴訟法第502條第2項定有明文。
三、經查：
  (一)再審原告主張本件於99年12月22日上午10時辯論，當庭僅有
    2位法官，惟再審原告於100年1月10日收受之判決書上則有3
    位法官，程序明顯違法云云，具體指摘第二審確定判決有民
    事訴訟法第496條第1項第3款「判決法院之組織不合法者」
    之再審事由。惟按關於言詞辯論所定程式之遵守，專以筆錄
    證之，民事訴訟法第219條定有明文，查第二審確定判決於
    99年12月22日進行言詞辯論，出席之法官為李世貴、黃信樺
    、許瑞東等3人，有本院於程式審查再審之訴是否合法時，
    依職權調閱之該確定判決卷宗可稽，再審原告空言指摘，顯
    無理由。
  (二)再審原告復主張本件鑑定人郭汝炘出具不實鑑定報告，指稱
    再審原告浴室曾經整修、廚房排水系統改明管，再審原告已
    於100年1月13日按鈴申告其涉嫌偽造文書云云，應係指摘本
    院板橋簡易庭99年度板簡字第743號確定判決（下稱第一審
    確定判決）、第二審確定判決有民事訴訟法第496條第1項第
    10款「鑑定人經具結後，就為判決基礎之鑑定為虛偽陳述者
    」之再審事由，然再審原告並未主張郭汝炘有受宣告有罪之
    判決或處罰鍰之裁定已確定，或因證據不足以外之理由，而
    不能為有罪之確定判決或罰鍰之確定裁定之情形，應認此部
    分再審之訴為不合法（最高法院36年5?3日民刑庭總會決議
    (三)參照）。
  (三)另再審原告其餘主張，均未具體指明第一、二審確定判決有
    如何合於法定再審事由之情事，亦不合法。
四、綜上所述，本件再審原告主張第二審確定判決有民事訴訟法
    第496條第1項第3款判決法院組織不合法之再審事由，顯無
    理由，其餘主張為不合法，爰不經言詞辯論，逕以判決駁回
    之。
據上論結，本件再審之訴為一部顯無理由，一部不合法，依民事
訴訟法第502條第2項、第78條，判決如主文。
中    華    民    國   100    年    4     月    21    日
                  民事第二庭  審判長法  官  陳麗玲
                                    法  官  吳振富
                                    法  官  連士綱
上為正本係照原本作成。
本件不得上訴。
中    華    民    國   100    年    4     月    22    日
                                    書記官  吳俞玲